# 请教高手关于服务业人工成本核算问题

提问人：klsd100 时间：2010-12-28 17:19:27
请教高手，服务行业的人工成本问题，比如医院的医生，医生的手术费等都是根据手术的工作量来定的，那这部分是应该记成本还是费用，哪个更合适，如果都记费用，那象这类企业的毛利岂不是相当高了，如果全记成本，那为什么餐饮业的厨师工资不记在成本里，请大家多多指点

回答人：chenyiwei
一般原则是：某项人工成本，系直接与获取收入的活动相关、直接改变所提供的商品或劳务的状态，与收入存在直接对应关系的，应当计入营业成本；其他情况可计入期间费用。这也与公司管理的基础工作的规范性、行业核算惯例等因素有一定关系。